臺灣基隆地方法院民事簡易判決　　　　 94年度基簡字第399號
原　　　告　甲○○
被　　　告　乙○○
　　　　　　　　　　　　樓
上列當事人間損害賠償事件，經本院刑事庭移送前來（94年度附
民字第10號），本院於94年7月20日言詞辯論終結，判決如下：
    主  文
被告應給付原告新臺幣萬貳仟零伍拾元。
原告其餘之訴駁回。
訴訟費用由被告負擔五分之一，餘由原告負擔。
本判決原告勝訴部分得假執行。
原告其餘假執行之聲請駁回。
    理由要領
一、按訴狀送達後，原告不得將原訴變更或追加他訴，但擴張或
    減縮應受判決事項之聲明者，不在此限，民事訴訟法第255
    條第1項第3款定有明文。本件原告原起訴主張被告應給付原
    告新台幣（下同）205,000元及法定遲延利息，嗣於本院審
    理時變更聲明為被告應給付原告117,300元，核屬應受判決
    事項聲明之減縮，於法並無不合，應先敘明。
二、原告起訴主張被告於民國（下同）93年11月16日凌晨1時30
    分許，在其所任職之「登輝專案社區」大門口即基隆市○○
    街303巷19弄巷口執行社區守衛勤務時，因原告駕駛車號631
    -CP號營業小客車搭載該社區住戶江秀玲欲進入該社區，被
    告見該車號631-CP號營業小客車非屬該社區住戶之車，拒絕
    讓原告將車輛駛入，雙方因而發生口角，詎被告竟於原告正
    欲下車之際，持其所有之高爾夫球桿1支朝該車左前車窗揮
    擊毆打原告，致原告受有左顳頂側頭皮撕裂傷2處（各3×0.
    5公分、2.5×0.3公分）、左後頭皮血腫4×4公分、左肘部
    瘀腫5×3公分之傷害，並擊毀原告所駕駛車號631-CP號營業
    小客車之擋雨板1片及儀表板1組等情，經原告就傷害部分提
    出告訴，業經檢察官以93偵字第4482號提起公訴，並經鈞院
    以94年度簡上字第16號判處被告拘役伍拾日，如易科罰金以
    參佰元折算壹日，緩刑貳年確定在案等情，核與本院依職權
    調取上開刑事案卷查閱屬實，被告對此雖仍執其無傷害原告
    之犯行云云，惟對為何其所持之高爾夫球桿會造成原告頭部
    受傷及原告所駕駛之上開車輛受損等情，無法提出具體事證
    以實其說，自無法為有利於被告之認定，堪認原告上開主張
    為真實。
三、按因故意或過失，不法侵害他人之權利者，負損害賠償責任
    ；不法侵害他人之物者，應向被害人賠償其物因毀損所減少
    之價額，民法第184條第1項、第196條分別定有明文。次按
    ，不法侵害他人之身體、健康、名譽、自由、信用、隱私、
    貞操，或不法侵害其他人格法益而情節重大者，被害人雖非
    財產上之損害，亦得請求賠償相當之金額，民法第195條第1
    項前段亦定有明文。本件被告因不法侵害原告之身體健康及
    致其所駕駛之上開車輛毀損等事實，既經認定，揆諸前揭說
    明，其對原告因而所受之損害，自應負賠償責任。茲就原告
    請求被告賠償之金額，應否准許，逐一論述如下：
  (一)汽車修復費用：原告主張其所駕駛之上開車輛因被告之毀損
    而支出修車費用5,300元乙情，業據提出修車收據乙紙為證
    ，且依原告與租車公司之約定，原告需就租用汽車所受之損
    害負修復之責，而被告對原告此部分支出亦未加以爭執，堪
    信原告此部分請求為有理由。
  (二)租車費用：原告所駕駛之上開車輛既係向第三人佳忠交通公
    司所承租，以其等租借合約書內容約定，原告每日需給付租
    金750元予出租人佳忠交通公司，且租金之給付不因承租車
    輛送修或原告與他人之民刑糾紛而無需給付（即原告需自行
    負責糾紛之處理）等情，有原告提出之租借合約書在卷可稽
    ，衡諸原告因被告之持桿毆打行為致其頭部受傷而至醫院看
    診之時間觀之，依原告提出之醫院就診收據日期係自93年11
    月16日起至93年11月24日止，顯見原告有此期間內均需前往
    醫院接受頭部受傷診治，自不適合在此階段期間從事計程車
    駕駛工作，故原告請求此階段仍需支出之計程車租車費用
    6,750元（750元×9日＝6,750元），為有理由，逾此範圍，
    尚屬無據。
  (三)精神慰撫金：被告不法侵害原告之身體健康，原告自得依侵
    權行為損害賠償請求權請求被告給付非財產上之損害賠償即
    精神慰撫金。本院審酌被告雖為維護社區安寧秩序而持桿擊
    毀原告所駕駛之上開車輛並致原告成傷，動機非惡，但其行
    為確實過當，並使原告因此傷害不但侵蝕其體力，且治療多
    日時有疼痛，而被告事後復未能與原告和解，屢經民、刑事
    興訟多時，造成生活不便，其肉體上暨精神上自受有相當之
    痛苦，爰審酌原告所受之傷害及被告之犯行、犯後態度等一
    切情狀，認原告請求20,000元之精神慰撫金，尚屬允當，應
    予准許。
四、從而，原告依侵權行為損害賠償之法律關係請求被告給付
    32,050元（5,300元＋6,750元＋20,000元＝32,050元），為
    有理由，應予准許；逾此範圍之請求，則無依據，應予駁回
    。
五、本件係民事訴訟法第427條第1項所定之標的金（價）額五十
    萬元以下之財產權訴訟，本院應依職權就原告勝訴部分宣告
    假執行。至原告其餘假執行之聲請，因該部分訴經駁回而失
    所依據，應併予駁回。
六、本件雖屬刑事附帶民事訴訟經移送民事庭而免納裁判費用，
    然於本件審結後或可能有鑑定費用、證人旅日費、公示送達
    登載新聞紙等之訴訟費用產生，故仍有諭知兩造負擔訴訟費
    用比例之必要，附予敘明。
中　　華　　民　　國　　94　　年　　7 　　月　　29　　日
　　              簡易庭法　官　林玉珮
以上正本係照原本作成。
對於本件判決如有不服，應於收受送達後20日內向本院提出上訴
書狀，敘述上訴之理由，上訴於臺灣高等法院，並按他造當事人
之人數附具繕本。
中　　華　　民　　國　　94　　年　　7 　　月　　29　　日
                        書記官　湯惠芳
